臺灣臺南地方法院民事裁定
111年度消債清字第44號
聲  請  人
即債 務 人  楊鎮源  
上列債務人依消費者債務清理條例聲請清算，本院裁定如下：
    主  文
債務人應於本裁定送達後15日內，繳納聲請清算程序之聲請費新
臺幣1,000元，並補提如附件所示相關資料，逾期未預納暨補正
，即駁回更生之聲請。
    理  由
一、按聲請更生或清算，徵收聲請費新臺幣1,000元，消費者債
    務清理條例(下稱消債條例)第6條第1項定有明文。次按聲請
    更生或清算不合程式或不備其他要件者，法院應以裁定駁回
    之，但其情形可以補正者，法院應定期間先命補正，消債條
    例第8條亦有明定。
二、債務人前依消債條例第151條規定向本院聲請債務清理前置
    調解，已於民國111年5月5日調解不成立，債務人於111年6
    月21日始向本院聲請清算，已逾消債條例第153條之1規定不
    另徵收聲請費之20日期間，應依消費者債務清理條例第6條
    第1項規定繳納聲請費1,000元。另債務人聲請清算，未依上
    開規定提出相關資料證明到院。爰定期命預納如主文所示費
    用及補正資料，如逾期未預納及補正，則駁回本件聲請。　
中　　華　　民　　國　　111 　年　　6 　　月　　27　　日
                  消債法庭法  官　張桂美
以上正本係照原本作成。　　　　　　　　　
本裁定不得抗告。　　　　　　　　　
中　　華　　民　　國　　111 　年　　6 　　月　　27　　日
                                  書記官  林彥丞
附件：
一、債務人雖有提出收入切結書主張自109年5月至110年11月從
    事自由業臨時工，每月收入約新臺幣24,000元，惟應說明「
    目前」任職於何處、每月薪資所得為何？或有其他各項收入
    （如有無打零工、投資財產或土地出租等其他收入來源），
    亦請說明工作地點、工作內容、職稱、負責人姓名等，並提
    出相關收入證明文件釋明其說（如薪水袋、公司或機關出具
    之薪資明細單、薪資轉帳存摺、公司或雇用人出具之在職證
    明、附完整清晰内頁明細並補登資料完畢之帳戶存摺影本)
    ，如係兼職或打零工或現金領取方式者，請提出薪資袋及雇
    主出具之員工在職暨薪資證明、雇主聯絡電話、薪水條等。
    　
二、提出「中華民國人壽保險商業同業公會投保查詢單」，及以
    債務人為要保人之商業保險契約書（含人壽保險、年金保險
    、投資型保險），並說明投保內容、是否辦理保單質借、現
    有保單價值準備金、每月支出保險費之金額（併提出繳費收
    據或轉帳證明）。
三、提出臺灣集中保管結算所股份有限公司出具之債務人保管帳
    戶客戶餘額表、客戶存券異動明細表、投資人往來清算交割
    銀行明細資料表、集保戶往來參加人明細資料表。
四、說明債務人目前是否有強制執行或訴訟案件繫屬於法院？如
    有，其法院名稱、案號、股別各為何？又如債務人先前曾經
    法院執行，其執行結果為何？並提出相關證明文件。